臺灣高雄地方法院刑事判決　　　　　 96年度交簡上字第216號
上　訴　人
即　被　告　乙○○
上列上訴人因公共危險案件，不服臺灣高雄地方法院交通法庭96
年度交簡字第2437號中華民國96年6 月28日第一審判決（臺灣高
雄地方法院檢察署檢察官聲請簡易處刑案號96年度偵字第17048
號），提起上訴，本院管轄之第二審合議庭判決如下：
    主  文
上訴駁回。
    事  實
一、乙○○於民國96年6 月10日凌晨零時許，飲用大量高梁酒後
    ，明知已嚴重影響其控制力及注意力，已達不能安全駕駛動
    力交通工具之程度，竟仍駕駛車牌號碼8S-1572 號自用小客
    車，沿高雄市○○路行駛，嗣於同日凌晨2 時50分許，途經
    該路與中正四路口左轉後，即逆向由西往東方向行駛，為警
    攔檢並施以酒精濃度測試每公升含量達0.69毫克，因而查獲
    。
二、案經高雄市政府警察局新興分局移送臺灣高雄地方法院檢察
    署檢察官偵查後聲請簡易判決處刑。
    理  由
壹、證據能力事項：
一、警卷內高雄市政府警察局新興分局酒精濃度測試報告內所附
    上開分局前金分駐所之酒精濃度測試表（見警卷第5 頁），
    係被告對機器吐氣後，由機器所列印出來之數據，非被告以
    外之人在審判外所為之「陳述」，故此項證據非傳聞證據，
    被告對該酒精濃度測試表取得程序既無任何異議，應有證據
    能力，合先敘明。
二、警卷內所附「刑法第185 之3 案件測試觀察記錄表」（見警
    卷第4 頁），係被告以外之人於審判外之書面陳述，被告雖
    於本院準備程序就證據能力部分訊問時，表示上開測試觀察
    紀錄表不是現場做的，爭執其證據能力，惟按被告以外之人
    於審判外所為之書面陳述，如該文書係屬公務員職務上製作
    之紀錄文書，除顯有不可信之情況外，亦得為證據，刑事訴
    訟法第一百五十九條之四第一款定有明文。本件警卷所附由
    高雄市政府警察局新興分局前金分駐所警員陳佳禾所製作之
    刑法第一百八十五條之三案件測試觀察紀錄表，係承辦員警
    基於職務所製作之紀錄文書，具有相當之中立性，且其作成
    過程並無不適當之情形，其客觀上無不可信之情況，揆諸前
    開規定，自得為證據。
貳、實體事項：
一、被告乙○○於警詢、偵查時就其有上揭時間飲酒後駕駛上開
    汽車，經警攔檢並實施酒測，測得其酒後吐氣之酒精濃度確
    為每公升含量達0.69毫克之事實不諱，惟以警員執法過當、
    警卷內所附「刑法第185 之3 案件測試觀察記錄表」現場並
    未執行、高雄市○○○路因捷運施工該施工單位所規劃之分
    道駕駛連白天開車都難分辨何況夜間、聲請簡易判決處刑書
    很多內容與事實不符、請求輕判等提起上訴，經查：
  （一）被告於本院準備程序及審理程序中，就其經警攔檢並實
        施酒測，測得其酒後吐氣之酒精濃度為每公升含量達0.
        69毫克之事實仍坦承不諱，被告於本院96年10月11日開
        庭審理時並承認確有檢察官聲請簡易判決處刑書之犯罪
        事實，參以警卷第頁被告遭警攔檢當時所作之酒精濃度
        測試表，被告於96年6 月10日凌晨3 時20分時吐氣之酒
        精濃度確為每公升0.69毫克，其並於警訊時明確表示其
        被查獲前開車有「視線模糊」情形，故被告有聲請簡易
        判決書所載之行為足堪認定，並已該當於刑法第185 條
        之3 之服用酒類不能安全駕駛動力交通工具而駕駛罪。
  （二）被告上訴意旨雖稱警卷內所附刑法第185 之3 案件測試
        觀察紀錄表現場並未執行、高雄市○○○路因捷運施工
        該施工單位所規劃之分道駕駛連白天開車都難分辨何況
        夜間、聲請簡易判決處刑書很多內容與事實不符云云，
        惟查警卷內所附「刑法第185 之3 案件測試觀察紀錄表
        」，僅記載被告遭查獲時間、地點、測試、觀察時間、
        查獲原因及酒精測試方式及結果，此外上開記錄表即未
        再記載其他觀察結果，而就該等有記載之事項被告均不
        爭執警察確有執行呼氣酒精測試，且本院於96年10月11
        日審理期日提示上開「刑法第185 之3 案件測試觀察記
        錄表」時，被告亦改稱對上開記錄表「沒有話說」，故
        被告以警卷內「刑法第185 之3 案件測試觀察記錄表」
        並未執行提起上訴顯無理由；另被告於警訊時亦坦承其
        係喝酒後開車，被查獲前有逆向行駛行為，依其酒精濃
        度測試值為每公升0.69毫克，行政院國軍退除役官兵輔
        導委員會台北榮民總醫院88年8 月5 日北總內字第
        26868 號函並曾明確闡述「當呼氣濃度達0.25mg/l時將
        造成輕度協調功能降低之輕度中毒現象；當呼氣濃度達
        0.5mg/l 時將造成反應較慢、感覺減低、影響駕駛之輕
        到中度中毒現象」，故被告顯係因酒後反應變慢感覺減
        低而逆向駕駛，其以中正路四段捷運施工即使白天都很
        難分辨其分道情形云云，該等辯解顯不可採。
  （三）被告另辯稱本件警察有執法過當情形，惟查依被告於警
        詢之陳述可知，被告自始即承認有酒後駕車行為，則警
        員執法時應無過當之必要，且亦無任何資料及證據顯示
        本件警員執法有過當之情，被告之辯解自不足採。另檢
        察官聲請簡易判決書所載被告本件之犯罪事實，既經被
        告於本院審理期日時明白加以承認，則被告以其餘支微
        末節之事稱聲請簡易判決處刑書之記載與事實不符之辯
        解亦不足採信。
  （四）被告另以請求本院輕判為由提起上訴，經查原審判決已
        述明其係審酌被告之前即曾因酒駕受有緩起訴處分，確
        仍於明知飲用酒類後對於發生道路交通事故之機率，較
        未飲酒者為高，竟仍於飲酌酒類後呼氣酒精濃度測試高
        達每公升0.69毫克，已超過安全標準之每公升0.55毫克
        ，猶不知謹慎，仍駕駛具有高度危險性之自小客車，無
        視於公眾生命財產安全，亦自陷於危險狀態之中，且違
        規逆向行駛於市區道路，嚴重侵害道路交通往來之安全
        ，及念其犯後坦承犯行，尚未肇致交通事故，及其智識
        程度為海軍官校畢業，家境小康等一切情狀，處被告有
        期徒刑四月並諭知有期徒刑如易科罰金以新臺幣一千元
        折算一日之折算標準，該等認事用法均無違法之處，本
        院認其量刑亦屬適當，則被告以要求輕判而提起上訴，
        其上訴仍無理由。
二、被告提起上訴之各種理由既不足採信，而原審判決亦無任何
    違法之處，被告猶提起上訴，指摘原判決不當即無理由，應
    予駁回。
據上論斷，應依刑事訴訟法第455 條之1 第1 項、第3 項、第36
8 條，判決如主文。
本案經檢察官甲○○到庭執行職務。
中　　華　　民　　國　　96　　年　　10　　月　　25　　日
                  刑事第九庭    審判長法　官  張世賢
                                      法　官  王奕勛
                                      法  官  黃紀錄
以上正本證明與原本無異。
不得上訴。
中　　華　　民　　國　　96　　年　　10　　月　　25　　日
　　　　　　　　　　　　　　　　　　　書記官  林志衡
中華民國刑法第185條之3
（重大違背義務致交通危險罪）
服用毒品、麻醉藥品、酒類或其他相類之物，不能安全駕駛動力
交通工具而駕駛者，處1 年以下有期徒刑、拘役或3 萬元以下罰
金。
